【裁判字號】    97,易,2679
【裁判日期】    980319
【裁判案由】    毒品危害防制條例
【裁判全文】
臺灣板橋地方法院刑事判決              97年度易字第2679號
公  訴  人  臺灣板橋地方法院檢察署檢察官
被      告  甲○○
上列被告因違反毒品危害防制條例案件，經檢察官提起公訴（97
年度毒偵字第6084號），被告於本院準備程序中就被訴事實為有
罪之陳述，經詢問當事人意見，本院裁定改依簡式審判程序審理
，判決如下：
    主  文
甲○○施用第二級毒品，累犯，處有期徒刑捌月。
    事  實
一、甲○○曾於民國89年間因施用第二級毒品案件，經本院裁定
    送觀察、勒戒後，認無繼續施用毒品之傾向，於89年9 月11
    日執行完畢釋放。又於92年間因施用第一、二級毒品案件，
    經本院以94年度訴緝字第157 號分別判處有期徒刑1 年4 月
    、10月，定應執行刑為有期徒刑2 年，甲○○不服上訴後，
    經臺灣高等法院以94年度上訴字第3703號駁回上訴確定。再
    於94年間因施用第一、二級毒品及偽造文書等案件，經本院
    以94年度訴字第2254號、94年度簡字第3206號分別判處有期
    徒刑1 年2 月、8 月、4 月確定，與上開92年間施用毒品之
    案件合併定應執行刑為有期徒刑3 年11月確定，入監執行後
    ，於96年間經裁定減刑並改定應執行刑為有期徒刑2 年確定
    ，於96年8 月31日執行完畢，翌日出監。詎仍不知悔改，復
    基於施用第二級毒品甲基安非他命之犯意，於97年5 月20日
    1 時46分許採尿時回溯96小時內之某時（不含警力拘束期間
    ），在臺北縣三重市某處，以置於燈泡內燒烤吸食煙霧之方
    式，施用第二級毒品甲基安非他命1 次。嗣於97年5 月19日
    22時許，在臺北縣三重市○○街13巷口為警盤查，經其同意
    後採尿送驗，檢驗結果呈甲基安非他命陽性反應而查獲。
二、案經臺北縣政府警察局三重分局報請臺灣板橋地方法院檢察
    署檢察官偵查起訴。
    理  由
一、按本件被告甲○○所犯係死刑、無期徒刑、最輕本刑為3 年
    以上有期徒刑以外之罪，其於準備程序就前揭被訴事實為有
    罪之陳述，經本院告知簡式審判程序之旨，並聽取其與公訴
    人之意見後，認無不得或不宜改依簡式審判程序進行之情形
    ，爰依刑事訴訟法第273 條之1 第1 項規定，裁定本件改依
    簡式審判程序審理，合先敘明。
二、上揭事實，業據被告於本院審理時坦承不諱，且被告於上開
    時、地經警盤查後所採集之尿液，經送請台灣檢驗科技股份
    有限公司檢驗之結果，呈甲基安非他命陽性反應，有該公司
    97年6 月10日編號CH/2008/50820 號濫用藥物檢驗報告、臺
    北縣政府警察局查獲毒品案件尿液檢體監管紀錄表各1 份在
    卷可憑，足認被告之自白與事實相符，本件事證明確，其犯
    行洵堪認定。
三、按甲基安非他命為毒品危害防制條例第2 條第2 項第2 款所
    稱之第二級毒品，不得施用、持有。次按，犯毒品危害防制
    條例第10條施用第一級、第二級毒品之罪者，檢察官應聲請
    法院裁定，令被告入勒戒處所觀察、勒戒，經觀察、勒戒後
    ，檢察官依據勒戒處所之陳報，認受觀察、勒戒人無繼續施
    用毒品傾向者，應即釋放，並為不起訴之處分；認受觀察、
    勒戒人有繼續施用毒品之傾向者，檢察官應聲請法院裁定令
    入戒治處所強制戒治，其期間為6 個月以上，至無繼續強制
    戒治之必要為止，但最長不得逾1 年，強制戒治期滿，應即
    釋放，由檢察官為不起訴之處分。觀察、勒戒或強制戒治執
    行完畢釋放後，5 年內再犯第10條之罪者，應依一般刑事訴
    訟程序予以起訴論罪科刑，此觀諸毒品危害防制條例第20條
    第1 項、第2 項、第23條第1 項、第2 項規定自明。而被告
    若於5 年內已再犯，經依法追訴處罰，縱其第3 次（或第3
    次以上）再度施用毒品之時間，在初犯經觀察、勒戒或強制
    戒治執行完畢釋放5 年以後，已不合於「5 年後再犯」之規
    定，且因已於「5 年內再犯」，顯見其再犯率甚高，原實施
    觀察、勒戒或強制戒治，已無法收其實效，即應依該條例第
    10條處罰（最高法院95年5 月9 日95年度第7 次刑事庭會議
    決議可資參照）。被告既有如犯罪事實欄所示觀察、勒戒及
    論罪科刑之前科，有臺灣高等法院被告前案紀錄表1 份在卷
    可考，本件施用毒品案件依前述規定自應予以起訴論罪科刑
    。是核被告所為，係犯毒品危害防制條例第10條第2 項施用
    第二級毒品罪。被告持有第二級毒品之低度行為，應為施用
    第二級毒品之高度行為所吸收，不另論罪。被告曾有如犯罪
    事實欄所示之論罪科刑前科，已如前述，其於有期徒刑執行
    完畢後5 年內，故意再犯本件有期徒刑以上之罪，為累犯，
    應依刑法第47條第1 項規定加重其刑。爰審酌被告經觀察、
    勒戒及論罪科刑後，仍未能戒絕毒癮，顯見其戒絕毒癮之意
    念非堅，惟念其於犯罪後坦承犯行，態度良好，且施用毒品
    行為，乃屬對自身健康之戕害行為，及其犯罪動機、目的、
    手段等一切情狀，量處如主文所示之刑，以資懲儆。
據上論斷，應依刑事訴訟法第273 條之1 第1 項、第284 條之1
、第299 條第1 項前段，毒品危害防制條例第10條第2 項，刑法
第11條前段、第47條第1 項，判決如主文。
本案經檢察官黃明絹到庭執行職務。
中    華    民    國    98    年    3     月    19    日
                  刑事第十九庭  法  官  楊筑婷
上列正本證明與原本無異。
如不服本判決，應於判決送達後10日內敘明上訴理由，向本院提
出上訴狀 (應附繕本)，上訴於臺灣高等法院。其未敘述上訴理
由者，應於上訴期間屆滿後20日內向本院補提理由書「切勿逕送
上級法院」。
                                書記官  林怡君
中    華    民    國    98    年    3     月    19    日
附錄本判決之論罪法條：
毒品危害防制條例第10條
施用第一級毒品者，處6 月以上5 年以下有期徒刑。
施用第二級毒品者，處3 年以下有期徒刑。


司法院資訊處製作；財團法人民間司法改革基金會備份。
